臺灣新北地方法院刑事判決
110年度易字第324號
公  訴  人  臺灣新北地方檢察署檢察官
被      告  李海  


上列被告因毀損等案件，經檢察官提起公訴（109年度偵字第401
86號），本院判決如下：
    主  文
李海犯公然侮辱罪，處拘役拾日，如易科罰金，以新臺幣壹仟元
折算壹日。又犯毀損他人物品罪，處拘役參拾日，如易科罰金，
以新臺幣壹仟元折算壹日。應執行拘役參拾伍日，如易科罰金，
以新臺幣壹仟元折算壹日。
    事  實
一、李海與陳志榮係址設新北市○○區○○路00號之「○○○○社區」之
    鄰居，李海住處位於新北市○○區○○路00號10樓，陳志榮住處
    則位於新北市○○區○○路00號12樓暨頂樓加蓋處所（為配合卷
    附證據對此處之稱謂，避免混淆，「頂樓加蓋處所」下稱「
    13樓加蓋處所」）。詎李海認上開13樓加蓋處所係違章建築
    ，因而對於陳志榮居住使用該處所心生不滿，竟為下列犯行
    ：
　㈠基於公然侮辱之犯意，於民國109年9月4日23時33分許，在特
    定多數人得共見共聞之由陳志榮居住使用之13樓加蓋處所之
    鐵門前（該處為「○○○○社區」頂樓公共區域），徒手敲擊及
    以腳踢擊鐵門，並面朝鐵門暨13樓加蓋處所方向，以附表一
    編號1所示言詞要求陳志榮出面，且以附表一編號1所示「幹
    你娘」、「操你媽屄」等語辱罵陳志榮，足以貶損陳志榮之
    名譽及社會評價。
　㈡嗣見陳志榮未予理會，遂另基於毀損他人物品之犯意，於同
    日23時34分許，持陳志榮置於13樓加蓋處所外之安全帽1頂
    ，砸破該處所之氣窗玻璃1片（觀諸109年度偵字第40186號
    卷〈下稱偵字卷〉第19頁之照片2張可知，該等照片係分由建
    物內外側拍攝同1片玻璃，是起訴書記載為玻璃2片，顯屬誤
    載，應予更正），致該片玻璃破損而不堪使用，足生損害於
    陳志榮。
　㈢復於砸毀前揭氣窗玻璃後，承前公然侮辱犯意，接續於同日2
    3時35分、23時36分許，在前揭13樓加蓋處所之鐵門前，面
    朝鐵門暨13樓加蓋處所方向，以附表一編號2、3所示言詞要
    求陳志榮出面，且以附表一編號2、3所示「操你媽屄」、「
    幹你娘機掰」、「操你媽地你們家的嗎」等語辱罵陳志榮，
    然因陳志榮依舊未予理會，遂承前公然侮辱犯意，隨即下樓
    前往陳志榮位於上開社區12樓（即新北市○○區○○路00號12樓
    ）住處之鐵門前（即社區電梯間），見該屋外側鐵門雖緊閉
    ，惟內側大門已開啟，遂與在屋內之陳志榮發生爭執，並在
    該特定多數人得共見共聞之社區電梯間，以附表一編號4所
    示「你不要靠夭啦」、「操你個屁」、「不要臉」（共3次
    ）等語辱罵陳志榮，足以貶損陳志榮之名譽及社會評價。
二、案經陳志榮訴由新北市政府警察局樹林分局報告臺灣新北地
    方檢察署（下稱新北地檢署）檢察官偵查起訴。
    理  由
壹、程序部分：
一、被告李海所犯係最重本刑為3年以下有期徒刑、拘役或專科
    罰金之罪，屬刑事訴訟法第376條第1項第1款所列之罪之案
    件，依同法第284條之1規定，第一審得由法官獨任進行審判
    程序，合先敘明。
二、按被告以外之人於審判外之言詞或書面陳述，除法律有規定
    者外，不得作為證據，刑事訴訟法第159條第1項固有明文。
    惟被告以外之人於審判外之陳述，雖不符同法第159條之1至
    第159條之4之規定，而經當事人於審判程序同意作為證據，
    法院審酌該言詞陳述或書面陳述作成時之情況，認為適當者
    ，亦得為證據，同法第159條之5第1項亦有明定。本判決以
    下援為認定犯罪事實之供述證據，業經檢察官、被告於本院
    準備程序及審理時均表示同意有證據能力（見本院110年度
    易字第324號卷〈下稱易字卷〉第51至52頁、第173至174頁）
    ，本院審酌該等證據作成時並無違法取證或證明力明顯偏低
    之情形，認以之作為證據核無不當，揆諸前開說明，該等證
    據均有證據能力；至本判決所依憑判斷之非供述證據，亦查
    無有何違反法定程序取得之情形，且各該證據均經本院於審
    判期日依法進行證據之調查、辯論，被告於訴訟上之防禦權
    ，已受保障，故該等證據資料均有證據能力。
貳、實體部分：
一、認定犯罪事實所憑之證據及理由： 　　
　　訊據被告固坦承於前揭時、地口出上開穢語之事實，惟矢口
    否認有何公然侮辱、毀損之犯行，辯稱：我確實有說事實欄
    一㈠、㈢所示的那些話，但我沒有要罵告訴人陳志榮的意思，
    我站在我私人土地上吼兩句，但沒有指名道姓，當時我心裡
    不高興，13樓是我們的公共空間，我去那邊吼2句又如何，
    我與告訴人係在吵違建的事情；我沒有拿安全帽砸玻璃，只
    有拿1個空酒瓶砸水塔云云（見易字卷第50至51頁、第100頁
    、第175頁）。經查：
　㈠被訴公然侮辱部分：
　⒈被告與告訴人係址設新北市○○區○○路00號之「○○○○社區」之
    鄰居，被告因不滿告訴人居住使用13樓加蓋處所此違章建築
    ，遂於109年9月4日23時33分許，在特定多數人得共見共聞
    之由告訴人居住使用之13樓加蓋處所之鐵門前（該處為「○○
    ○○社區」頂樓公共區域），徒手敲擊及以腳踢擊鐵門，並面
    朝鐵門暨13樓加蓋處所方向，以附表一編號1所示言詞要求
    告訴人出面，且以附表一編號1所示「幹你娘」、「操你媽
    屄」等語辱罵告訴人；復接續於同日23時35分、23時36分許
    ，在前揭13樓加蓋處所之鐵門前，面朝鐵門暨13樓加蓋處所
    方向，以附表一編號2、3所示言詞要求告訴人出面，且以附
    表一編號2、3所示「操你媽屄」、「幹你娘機掰」、「操你
    媽地你們家的嗎」等語辱罵告訴人，然因告訴人依舊未予理
    會，隨即下樓前往告訴人位於上開社區12樓（即新北市○○區
    ○○路00號12樓）住處之鐵門前（即社區電梯間），見該屋外
    側鐵門雖緊閉，惟內側大門已開啟，遂與在屋內之告訴人發
    生爭執（雙方爭執過程如附表二編號4勘驗內容所示），並
    在該特定多數人得共見共聞之處所，以附表一編號4所示「
    你不要靠夭啦」、「操你個屁」、「不要臉」等語辱罵告訴
    人等事實，業據證人即告訴人陳志榮於警詢、偵查中及本院
    審理時證述明確（見偵字卷第11至13頁、第52至53頁、易字
    卷第161至170頁），並有告訴人提出之錄音譯文（見偵字卷
    第21至23頁）、本院111年3月15日勘驗告訴人所提出錄影檔
    案之勘驗筆錄暨錄影畫面擷取照片（見易字卷第89至99頁、
    第103至127頁）在卷可稽，佐以被告於本院準備程序及審理
    時自承其於前揭時、地，確有口出如事實欄一㈠、㈢所示言詞
    乙情（見易字卷第50至51頁、第100至101頁、第175頁），
    是被告於前揭時、地以上開穢語辱罵告訴人之事實，應堪認
    定。
　⒉被告辱罵如事實欄一㈠、㈢所示穢語之對象為告訴人，說明如
    下：
　⑴按刑法公然侮辱罪係指針對「特定人或可推知之人」所發之
    言論（司法院院解字第3806號解釋意旨參照）。是行為人針
    對特定人指名道姓發表侮辱言論，固無疑義；如未指名道姓
    時，自須係就不特定人或特定之多數人可得推知之人發表侮
    辱言論，始足當之。倘依行為人發表言論之旨趣，結合其他
    情事綜合觀察（例如：發表時序、前後語意、言論背景等）
    ，得推知行為人所指為何人者，即屬之。
　⑵被告在告訴人位於「○○○○社區」12樓（即新北市○○區○○路00
    號12樓）住處之鐵門前（即社區電梯間）與告訴人對話時，
    係面朝告訴人辱罵如附表一編號4所示「你不要靠夭啦」、
    「操你個屁」、「不要臉」等穢語（被告在此部分言語、舉
    止，詳如附表二編號4勘驗內容所示）乙節，有本院前揭本
    院勘驗筆錄暨錄影畫面擷取照片存卷可查（見易字卷第92至
    99頁、第113至127頁【即附表二編號4勘驗內容所示部分】
    ），可認被告辱罵如附表一編號4所示「你不要靠夭啦」、
    「操你個屁」、「不要臉」等穢語之對象，確係告訴人無誤
    。
　⑶又經本院勘驗13樓加蓋處所設置之監視器錄影檔案（檔案名
    稱：「000000000000用力敲門」、「000000000000辱罵」、
    「000000000000辱罵」）後，確認被告在告訴人之13樓加蓋
    處所鐵門前，辱罵如附表一編號1至3所示「幹你娘」、「操
    你媽屄」、「操你媽屄」、「幹你娘機掰」、「操你媽地你
    們家的嗎」等穢語時，係面朝鐵門及13樓加蓋處所方向，並
    徒手敲擊及以腳踢擊鐵門，且夾雜：「有人嗎？（臺語）」
    、「有沒有人」、「出來」、「你不出來嘛」、「還有人嗎
    ？」等語（被告在13樓加蓋處所之言語、舉止，詳如附表二
    編號1至3勘驗內容所示）乙情，有前揭本院勘驗筆錄暨錄影
    畫面擷取照片附卷可參（見易字卷第89至92頁、第103至113
    頁【即附表二編號1至3勘驗內容所示部分】），考諸如附表
    二編號1至3勘驗內容所示被告之言語脈絡及其行為舉止，倘
    被告辱罵如附表一編號1至3所示上開穢語之對象並非告訴人
    ，其何以係面朝告訴人之13樓加蓋處所鐵門辱罵該等穢語，
    並於辱罵過程中，要求建物內之人出面，並徒手敲擊及以腳
    踢擊鐵門？足見被告在告訴人之13樓加蓋處所鐵門前，辱罵
    如附表一編號1至3所示「幹你娘」、「操你媽屄」、「操你
    媽屄」、「幹你娘機掰」、「操你媽地你們家的嗎」等穢語
    之對象，顯係告訴人無疑；佐以13樓加蓋處所係由告訴人居
    住使用乙節，乃為「○○○○社區」住戶所知悉事項，則被告於
    告訴人之13樓加蓋處所鐵門前，面向鐵門所為之前開舉措並
    辱罵附表一編號1至3所示上揭穢語，自可使「○○○○社區」住
    戶知悉被告所辱罵之對象即為13樓加蓋處所之住戶即告訴人
    ，至為明確。
　⒊被告辱罵如事實欄一㈠、㈢所示穢語之行為，該當刑法第309條
    第1項之公然侮辱罪之構成要件：　
　⑴按刑法第309條第1項之公然侮辱罪，係行為人在不特定之人
    或多數人得共見共聞之狀態下，以使人難堪為目的，以言語
    、文字、圖畫或動作，表示不屑、輕蔑或攻擊之意思，而足
    以對於個人在社會上所保持之人格及地位，達貶損其評價之
    程度，舉凡具有足使他人在精神上、心理上有感受到難堪或
    不快之虞者，均足當之。又刑法公然侮辱罪之成立，除行為
    人在客觀上有貶損他人人格評價之行為（包括以文字、言詞
    、態度、舉動等方法為之）外，尚須主觀上有毀損他人名譽
    之故意，方具構成要件該當性，而行為人是否具有主觀構成
    要件之故意，須依當時具體情況客觀判斷之。　　
　⑵被告口出事實欄一㈠、㈢所示穢語之地點，分別係在特定多數
    人得以共見共聞之「○○○○社區」頂樓公共區域、社區電梯間
    （地點各如附表一各編號所示），足徵被告係在特定多數人
    （即社區住戶暨親友、探訪住戶者等）得以共見共聞之處所
    ，各以附表一編號1至3所示「幹你娘」、「操你媽屄」、「
    操你媽屄」、「幹你娘機掰」、「操你媽地你們家的嗎」等
    穢語及附表一編號4所示「你不要靠夭啦」、「操你個屁」
    、「不要臉」等穢語辱罵告訴人，甚為顯然。觀諸被告所為
    上開詞句之語意，均係在謾罵告訴人，顯屬情緒性之人身攻
    擊，而為輕蔑他人、使他人難堪之用語，客觀上確實足以減
    損告訴人之人格及社會評價；被告為智識能力正常並有社會
    歷練經驗之成年人，對於上情自難諉為不知，竟仍故意公然
    為之，足徵其主觀上確有公然侮辱之犯意甚明，是被告辱罵
    事實欄一㈠、㈢所示穢語之舉，確實構成公然侮辱罪，甚為灼
    然。
　⒋至被告雖以前詞置辯。然被告係在特定多數人得共見共聞之
    公共場所，以事實欄一㈠、㈢所示穢語辱罵告訴人乙節，業據
    本院認定如前，則被告辯稱其僅係在私人土地上吼兩句，並
    未指名道姓，其非辱罵告訴人云云，顯與卷附客觀事證不符
    ，是被告上開所辯當屬臨訟推諉之詞，不足採信。又被告縱
    認告訴人之住處屬違章建築，告訴人無權使用（惟此情業據
    告訴人否認），亦應循合法途徑謀求救濟，實不應以辱罵告
    訴人此等違法行為宣洩情緒，是其雖辯稱係與告訴人爭執違
    建乙事，其心裡不高興而吼兩句云云，惟此僅屬犯罪動機層
    次之問題，與其所為是否構成公然侮辱罪無涉，併此敘明。
　㈡被訴毀損部分：
　⒈告訴人之13樓加蓋處所氣窗玻璃1片，係遭被告持安全帽砸破
    ，說明如下：
　⑴被告於109年9月4日23時34分許，持告訴人置於13樓加蓋處所
    外之安全帽1頂，砸破該處所之氣窗玻璃1片，致該片玻璃破
    損而不堪使用乙情，業據證人即告訴人陳志榮於警詢、偵查
    中及本院審理時證述明確（見偵字卷第11至13頁、第52至53
    頁、易字卷第161至170頁），並有現場照片、告訴人提出之
    新北市政府稅捐稽徵處109年房屋稅繳款書、「○○○○社區」
    管理費收據、前揭本院勘驗筆錄暨錄影畫面擷取照片在卷可
    憑（見偵字卷第19至20頁、第35至37頁、易字卷第89至92頁
    、第103至113頁【僅列附表二編號1至3勘驗內容所示部分】
    ），佐以被告於警詢及偵查中均自承其有持安全帽砸破13樓
    加蓋處所之玻璃乙節（見偵字卷第8頁、第53頁），堪認告
    訴人之13樓加蓋處所氣窗玻璃1片，確實係遭被告持安全帽
    砸破，至為明確。
　⑵被告於本院準備程序及審理時雖翻稱：我記得我沒有拿安全
    帽砸玻璃，我是拿1個空酒瓶砸水塔的上面，我之前在警察
    局承認我有砸破玻璃，是因為我當時有喝酒，我想說既然玻
    璃破了，有就有，所以我說有，但後來我酒醒後，我覺得不
    是我做的，我何必承認云云（見易字卷第51頁）。然查：
　①關於被告究否毀損13樓加蓋處所氣窗玻璃1片乙節，被告於警
    詢及偵查中均一致坦認其確有持安全帽砸破13樓加蓋處所之
    玻璃，徵諸被告為警詢問及受檢察官偵訊之時間，被告係於
    109年9月8日接受員警詢問，復於同年11月24日接受檢察官
    訊問，此有被告之109年9月8日警詢筆錄、109年11月24日新
    北地檢署檢察官訊問筆錄附卷可證（見偵字卷第7至9頁、第
    51至54頁），則被告為警詢問及接受檢察官偵訊之時間既相
    距2月以上，其縱使因受酒精影響而於警詢時自陳有毀損玻
    璃行為，惟倘其確實未有毀損玻璃之舉，豈有於接受警方詢
    問逾2月後，復於檢察官偵訊時自承毀損13樓加蓋處所玻璃
    犯行之理？是被告翻異前詞如上，已與常情相違。
　②又被告於本案發生前，曾因偽造文書、妨害公務、公共危險
    等案件先後經法院判處罪刑確定並執行完畢，此有臺灣高等
    法院被告前案紀錄表存卷可考，衡情被告既曾因另案經法院
    論罪科刑並執行完畢，對於檢警調查犯罪之過程應有所悉，
    當知若向職司犯罪偵查之檢警自陳涉有毀損犯行，可能因此
    自陷遭檢察官起訴之風險，應無自行虛偽捏造不實供述而率
    爾陷己於刑責之理，參以被告未爭執其於警詢及偵查中有何
    遭警方或檢察官不正詢問或訊問之情事，是被告於警詢及偵
    查中之自白當屬可採，堪認被告確有持告訴人置於13樓加蓋
    處所外之安全帽1頂砸破該處所之氣窗玻璃1片甚明。
　③是以，被告前揭所辯既與其於警詢、偵查中所述不符，並與
    常情相悖，顯係卸責之詞，自非可採。
　⒉被告持安全帽砸破13樓加蓋處所氣窗玻璃1片之行為，該當刑
    法第354條之毀損他人物品罪之構成要件：
　⑴按刑法第354條規定之毀損罪，係以行為人基於毀損故意，對
    他人之物不法施以物理力，致他人之物產生毀棄、損壞等物
    理上遭破壞之結果，或於功能上致令不堪用之結果者為其構
    成要件，而所謂他人之物，係謂他人對該物品有所有權或管
    領力而言。
　⑵查，新北市○○區○○路00號12樓固未登記於告訴人名下，然該
    處及13樓加蓋處所均係由告訴人居住使用乙節，業據證人即
    告訴人陳志榮於警詢、偵查中及本院審理時證述明確（見偵
    字卷第11至13頁、第52至53頁、易字卷第161至170頁）證述
    明確，並有告訴人提出之新北市政府稅捐稽徵處109年房屋
    稅繳款書、「○○○○社區」管理費收據存卷可查（見偵字卷第
    35至37頁），足見告訴人對於渠所居住使用之13樓加蓋處所
    之氣窗玻璃具有事實上管領支配力；參以被告於本院準備程
    序時亦自陳：我知道氣窗是告訴人裝的，我知道不能去破壞
    等語（見易字卷第100頁），可認被告主觀上知悉13樓加蓋
    處所之氣窗玻璃為告訴人所管領之物，其不得任意破壞甚明
    ，詎其仍執意持告訴人置放於13樓加蓋處所外之安全帽1頂
    ，砸破該處所之氣窗玻璃1片，顯見被告主觀上確有毀損他
    人物品之犯意，至為灼然。
　㈢綜上所述，本案事證明確，被告犯行堪以認定，應依法論科
    。　
二、論罪科刑：
　㈠論罪：
　⒈所犯罪名：　
　　核被告所為，係犯刑法第309條第1項之公然侮辱罪、第354 
    條之毀損他人物品罪。
　⒉罪數關係：
　⑴接續犯：
　①被告如事實欄一㈠、㈢所示辱罵告訴人之行為，係於密接之時
    間、地點實行，且侵害告訴人之同一法益，各次行為彼此間
    之獨立性極為薄弱，依一般社會健全觀念，難以強行分離，
    顯係基於單一犯意接續所為，應視為數個舉動之接續施行，
    合為包括之一行為予以評價，為接續犯，而各應僅論以接續
    犯之一罪。
　②至起訴書所載被告辱罵告訴人之穢語，雖漏未記載被告在13
    樓加蓋處所之鐵門前所辱稱如附表一編號1至3所示「幹你娘
    」、「操你媽屄」、「幹你娘機掰」、「操你媽地你們家的
    嗎」等詞句，然此部分與起訴書所載部分，係於密接時、地
    接續為之，業據本院說明如前，屬事實上同一案件，檢察官
    於本院審理時亦就此部分予以補充增列（見易字卷第175頁
    ），本院自得予以審究，併此敘明。
　⑵分論併罰：
　　被告所犯上開2罪，犯意各別、行為互殊，應分論併罰。
　㈡本案未適用刑法第47條第1項規定（累犯）加重其刑之說明：
    　
　⒈按被告構成累犯之事實及應加重其刑之事項，均應由檢察官
    主張並具體指出證明之方法後，經法院踐行調查、辯論程序
    ，方得作為論以累犯及是否加重其刑之裁判基礎。又所謂檢
    察官應就被告構成累犯事實「具體指出證明方法」，係指檢
    察官應於法院調查證據時，提出足以證明被告構成累犯事實
    之前案徒刑執行完畢資料，例如前案確定判決、執行指揮書
    、執行函文、執行完畢（含入監執行或易科罰金或易服社會
    勞動執行完畢、數罪係接續執行或合併執行、有無被撤銷假
    釋情形）文件等相關執行資料，始足當之。至一般附隨在卷
    宗內之被告前案紀錄表，係司法機關相關人員依憑原始資料
    所輸入之前案紀錄，僅提供法官便於瞭解本案與他案是否構
    成同一性或單一性之關聯、被告有無在監在押情狀等情事之
    用，並非被告前案徒刑執行完畢之原始資料或其影本，是檢
    察官單純空泛提出被告前案紀錄表，尚難認已具體指出證明
    方法而謂盡其實質舉證責任。倘檢察官未主張或具體指出證
    明方法時，可認檢察官並不認為被告構成累犯或有加重其刑
    予以延長矯正其惡性此一特別預防之必要，且為貫徹舉證責
    任之危險結果所當然，是法院不予調查，而未論以累犯或依
    累犯規定加重其刑，即難謂有應調查而不予調查之違法(最
    高法院刑事大法庭110年度台上大字第5660號裁定意旨參照)
    。
　⒉經查，本案起訴書犯罪事實欄一雖記載：「李海前因公共危
    險案件，經臺灣士林地方法院以107年度湖交簡字第903號判
    決有期徒刑2月，於108年4月30日易科罰金執行完畢。」等
    語，並認被告構成累犯，然並未主張或說明被告應依累犯規
    定加重其刑，僅請求參照司法院大法官會議釋字第775號解
    釋意旨予以審酌是否加重其刑等語；而公訴檢察官於本院審
    理時，並未具體指出被告有何特別惡性及對刑罰反應力薄弱
    之情，而有依累犯規定加重其刑之必要，亦未提出被告前案
    徒刑執行完畢之相關資料以資佐證（例如：前案確定判決、
    執行指揮書、執行函文等），尚難認檢察官已就被告構成累
    犯之事實及應加重其刑之事項具體指出證明方法。是以，檢
    察官既未主張及說明被告應依累犯規定加重其刑，亦未就被
    告構成累犯之事實及應加重其刑之事項具體指出證明方法，
    揆諸前揭說明，本院自無從就此等刑之加重事由予以審究，
    併此敘明。
　㈢量刑：
　　爰以行為人之責任為基礎，審酌被告僅為發洩對告訴人之不
    滿情緒，竟率爾毀損告訴人住處之玻璃，並以事實欄一㈠、㈢
    所示穢語公然辱罵告訴人，貶損告訴人名譽及社會評價，顯
    然缺乏尊重他人財產權及名譽之觀念，所為應予非難；兼衡
    其前科素行、犯罪動機、目的、手段、智識程度及家庭生活
    經濟狀況（見易字卷第174至175頁）、告訴人所受損害，且
    犯後否認犯行，亦未與告訴人和解之犯後態度等一切情狀，
    分別量處如主文所示之刑，並均諭知易科罰金之折算標準，
    復定其應執行之刑如主文所示，併諭知易科罰金之折算標準
    ，以資懲儆。
三、未予宣告沒收之說明：
　　未扣案之安全帽1頂，固屬供被告遂行事實欄一㈡所示毀損犯
    行所用之物，然因該安全帽非被告所有，爰不予宣告沒收，
    末予敘明。
據上論斷，應依刑事訴訟法第284條之1、第299條第1項前段，刑
法第309條第1項、第354條、第55條、第41條第1項前段、第51條
第6款，刑法施行法第1條之1第1項，判決如主文。
本案經檢察官何國彬提起公訴，檢察官林亭妤到庭執行職務。
中　　華　　民　　國　　111 　年　　9 　　月　　16　　日
                  刑事第十一庭  法　官　郭峻豪
上列正本證明與原本無異。
如不服本判決，應於判決送達後20日內敘明上訴理由，向本院提
出上訴狀 (應附繕本) ，上訴於臺灣高等法院。其未敘述上訴理
由者，應於上訴期間屆滿後20日內向本院補提理由書「切勿逕送
上級法院」。
                                 書記官　方志淵　　　
中　　華　　民　　國　　111 　年　　9 　　月　　22　　日
附錄本案論罪科刑法條：
中華民國刑法第309條
公然侮辱人者，處拘役或9千元以下罰金。
以強暴犯前項之罪者，處1年以下有期徒刑、拘役或1萬5千元以
下罰金。

中華民國刑法第354條
毀棄、損壞前二條以外之他人之物或致令不堪用，足以生損害於
公眾或他人者，處2年以下有期徒刑、拘役或1萬5千元以下罰金
。

【附表一】
編號 地點 被告言語內容 備註 1 告訴人之13樓加蓋處所之鐵門前（該處為「○○○○社區」公共區域） 被告：欸。 被告：有人嗎？（臺語） 被告：有沒有人。 被告：出來。 被告：出來。 被告：幹你娘，出來。 被告：操你媽屄。 被告：你不出來嘛。 被告：來。 被告：＊＊＊。（聲音模糊不清） 被告：來。 被告：＊＊＊。（聲音模糊不清） 即附表二編號1勘驗內容所示被告說話內容部分。 2 同上 被告：還有人嗎？ 被告：沒關係。 被告：操你媽屄…（以下聲音模糊不清）       。            被告：來。 被告：幹你娘機掰。 被告：來啊。 被告：好。 被告：沒有關係。 被告：＊＊＊（聲音模糊不清） 即附表二編號2勘驗內容所示被告說話內容部分。 3 同上 被告：操你媽地你們家的嗎？ 被告：啊？ 被告：幹你娘機掰。 即附表二編號3勘驗內容所示被告說話內容部分。 4 告訴人之「○○○○社區」12樓住處之鐵門前（即社區電梯間） 被告：你不要靠夭啦。 被告：操你個屁。 被告：不要臉（共3次）。  （被告與告訴人爭執過程冗長，故僅節錄被告辱罵告訴人之語句，雙方其餘對話內容，詳如本院111年3月15日勘驗筆錄所示，見易字卷第94至99頁） 即附表二編號4勘驗內容所示被告辱罵告訴人言詞部分。 

【附表二】
編號 勘驗檔案名稱 勘驗內容 1 000000000000用力敲門 錄影畫面撥放器顯示時間為00：00：00至00：01：05，監視器畫面時間則為0000-00-00 00：33：45至23：34：44  ①影片開始，被告身著淺色短袖上衣、深色短褲及拖鞋，右手持酒瓶狀物體，自大樓通道口走出，朝其左手邊即一建物鐵門方向前進。 ②於00：00：03至00：00：10，被告走至鐵門前，舉起左手朝鐵門敲擊3次並說話。 ③於00：00：10至00：00：15，被告站在鐵門前，再次舉起左手朝鐵門敲擊3次並說話。 ④於00：00：16至00：00：32，被告站在鐵門前，朝向鐵門持續說話。 ⑤於00：00：33至00：00：40，被告站在鐵門前，抬起右腳朝鐵門踢擊3次並說話。 ⑥於00：00：41至00：00：46，被告朝向鐵門說話，同時舉起右手朝鐵門敲擊1次。 ⑦於00：00：47至00：01：05，於敲擊鐵門後，被告左轉身往監視器畫面上方移動，其間並舉起右手、面朝鐵門說話，且於說話聲音結束時傳出一聲響，隨後被告走至監視器畫面上方即建物右側之空間中並離開畫面，影片結束。 ⑧錄影過程中之被告說話內容如下：   被告：欸。   被告：有人嗎？（臺語）   被告：有沒有人。   被告：出來。   被告：出來。   被告：幹你娘，出來。   被告：操你媽屄。   被告：你不出來嘛。   被告：來。   被告：＊＊＊。（聲音模糊不清）   被告：來。   被告：＊＊＊。（聲音模糊不清） 2 000000000000辱罵 ⒈錄影畫面撥放器顯示時間為00：00：00至00：00：39，監視器畫面時間則為0000-00-00 00：35：18至23：35：58 　 ①影片開始，被告身著淺色短袖上衣、深色短褲及拖鞋，雙手均未持物，站在大樓通道口即一建物鐵門前。 ②於00：00：08至00：00：26，被告站在前述位置，連續4次舉起右手再放下並說話。 ③於00：00：27至00：00：39，被告持續站在原地並看向建物鐵門處。 ④錄影過程中之被告說話內容如下：   被告：還有人嗎？   被告：沒關係。   被告：操你媽屄…（以下聲音模糊不清）。   被告：來。   被告：幹你娘機掰。   被告：來啊。   ⒉錄影畫面撥放器顯示時間為00：00：39至00：00：53，監視器畫面時間則為0000-00-00 00：35：58至23：36：10 　 ①於00：00：39至00：00：53，被告持續站在原地，連續5次舉起右手再放下並說話。 ②於00：00：53，影片結束。 ③錄影過程中之被告說話內容如下：   被告：好。   被告：沒有關係。   被告：＊＊＊。（聲音模糊不清） 3 000000000000辱罵 錄影畫面撥放器顯示時間為00：00：00至00：00：20，監視器畫面時間則為0000-00-00 00：36：10至23：36：30  ①影片開始，被告身著淺色短袖上衣、深色短褲及拖鞋，雙手均未持物，站在大樓通道口即一建物鐵門前。 ②於00：00：06至00：00：12，被告站在前述位置，舉起右手再放下並說話。 ③於00：00：12至00：00：20，被告左轉身走進大樓通道口，隨後消失在監視器畫面中，影片結束。 ④錄影過程中之被告說話內容如下：   被告：操你媽地你們家的嗎？   被告：啊？   被告：幹你娘機掰。 4 門口錄影0214口吐0221罵 (B男為告訴人陳志榮，下同)  ⒈錄影畫面撥放器顯示時間為00：00：00至00：00：42 　 ①影片開始，畫面照向地面，並傳出被告說話之聲音。 ②於00：00：07至00：00：22，畫面持續照向地面，被告與A男、B男發生爭執，同時傳出C女說話之聲音。 ③於00：00：23至00：00：31，被告持續與B男發生爭執，同時傳出一聲撞擊鐵門之聲音。 ④於00：00：32至00：00：38，被告持續與B男發生爭執，並再次傳出兩聲撞擊鐵門及C女說話之聲音。 ④於00：00：39至00：00：42，被告持續與B男發生爭執，並再次傳出一聲撞擊鐵門之聲音。 ⑤雙方對話內容： 　被告與告訴人爭執過程冗長，故僅節錄被告之行為舉止，此部分錄影過程中之對話內容，詳如本院111年3月15日勘驗筆錄所示（見易字卷第92至94頁）。   ⒉錄影畫面撥放器顯示時間為00：00：43至00：05：00 　 ①於00：00：43至00：00：54，畫面自地面轉為往住宅鐵門外方向攝錄，此時可見被告及C女站在鐵門外即大樓梯廳處，被告並持續與B男爭執。 ②於00：00：54至00：01：00，被告舉起右手敲擊鐵門2次，同時C女出聲制止。 ③於00：01：00至00：01：37，被告持續與B男發生爭執，C女則轉身走至被告身後。 ④於00：01：37至00：02：10，被告舉起雙手敲擊鐵門3次。 ⑤於00：02：10至00：02：20，被告持續與B男發生爭執，並於爭執中先往鐵門內之方向吐口水1次，隨後做出清痰之動作，再次往鐵門內之方向吐口水。 ⑥於00：02：21至00：02：38，被告於爭執中辱罵B男「你不要靠夭啦」。 ⑦於00：02：38至00：02：51，被告於爭執中辱罵B男「操你個屁」。 ⑧於00：02：51至00：03：42，被告先左轉身，隨後立即回頭並舉起右手敲擊鐵門13次。 ⑨於00：03：43至00：04：23，被告站在鐵門前，舉起右手敲擊鐵門3次，約間隔1秒後，再次舉起右手敲擊鐵門3次，隨後再舉起左手敲擊鐵門7次。 ⑩於00：04：24至00：04：59，被告持續與B男爭執，並於爭執中對B男大聲咆哮，同時辱罵「不要臉」3次。 ⑪於00：05：00，影片結束。 ⑫雙方對話內容： 　被告與告訴人爭執過程冗長，故僅節錄被告辱罵告訴人之語句暨行為舉止，此部分錄影過程中之對話內容，詳如本院111年3月15日勘驗筆錄所示（見易字卷第94至99頁）。